【裁判字號】    90,易,309
【裁判日期】    900410
【裁判案由】    毒品危害防制條例
【裁判全文】
臺灣桃園地方法院刑事判決                            九十年度易字第三九號
    公  訴  人  臺灣桃園地方法院檢察署檢察官
    被      告  甲○○
右列被告因毒品危害防制條例案件，經檢察官提起公訴（九十年度偵字第一０八三號
），本院判決如左：
    主    文
甲○○連續幫助施用第二級毒品，處有期徒刑肆月，如易科罰金，以參佰元折算壹日
。
    事    實
一、甲○○前於八十四年間因違反麻醉藥品管理條例案件，經本院判處有期徒刑六月
    ，如易科罰金以三百元折算一日，於八十四年八月九日易科罰金執行完畢（不構
    成累犯）。詎其猶不知悔改，明知其同為從事廣告招牌製作之同業簡建雄有吸食
    第二級毒品安非他命之惡習，竟基於幫助簡建雄施用第二級毒品安非他命之概括
    犯意，先後於民國八十九年九月、十月間，二次以電話向姓名年籍不詳之成年男
子電話聯絡後，再由簡建雄以每次新台幣（下同）一千元向該不知名之藥頭購買
    第二級毒品安非他命，並在桃園縣境內某不詳地點達成交易，而後施用所購之安
    非他命，以此方式幫助簡建雄施用第二級毒品安非他命，嗣於九十年一月三日十
    五時四十五分許，簡建雄為桃園縣警察局交通隊在桃園縣桃園市○○街二十六號
    前查獲施用毒品，循線至桃園縣蘆竹鄉○○路○段六六號內查獲甲○○並扣得第
    二級毒品安非他命毛重二‧四公克，甲○○因施用第二級毒品安非他命案件（另
    案），經本院於九十年一月四日以九十年毒聲字第五二號裁定送觀察、勒戒後，
    認有繼續施用毒品傾向，再經本院於九十年一月二十九日以九十毒聲字第四四一
    號裁定令入戒治處所施以強制戒治。
二、案經桃園縣警察局移送台灣桃園地方法院檢察署檢察官偵查起訴。
    理    由
一、訊據被告甲○○於本院八十九年三月二十日審理時坦承右揭犯罪事實中如何以電
    話聯絡姓名年籍不詳之成年男子後，再由簡建雄與該藥頭自行從事第二級毒品安
    非他命交易等情，核與證人簡建雄於偵查中證述，伊是託被告打電話給藥頭第一
    次是八十九年九月、第二次是八十九年十月，請被告幫伊買安非他命等語相符。
    衡諸被告二人同為從事廣告招牌製作同業之友人，宿無怨隙，殊無設詞誣陷之理
    。雖被告於本院前開審理期日翻異前詞，另辯稱，伊於偵查中陳述係謊言等語，
    要屬事後畏罪情虛卸責之詞，不足採信。是本件被告事證明確，犯行洵堪認定。
二、查被告甲○○明知證人簡建雄欲施用第二級毒品安非他命，竟以電話聯絡上手藥
    頭，而由證人簡建雄與上手藥頭進行交易，側面援助正犯實行行為，藉此促進證
    人簡建雄施用毒品犯行之遂行，使簡建雄施用毒行行為容易達成，應屬幫助他人
    犯罪之從犯，核被告所為係犯毒品危害防制條例第十條第二項之幫助施用第二級
    毒品罪，又被告幫助施用毒品前後持有毒品之低度行為應為幫助施用之高度行為
    所吸收，不另論罪，被告幫助簡建雄犯罪，為刑法第三十條第一項之幫助犯，應
    依同條第二項之規定減輕其刑。又被告先後二次幫助施用毒品犯行，時間緊接，
    觸犯基本犯罪構成要件相同之罪名，顯係基於概括犯意為之，應依刑法第五十六
    條連續犯之規定，以毒品危害防制條例第十條第二項之幫助施用第二級毒品罪一
    罪論，並加重其刑，並先加後減。爰審酌被告甲○○幫助他人取得具有成癮性之
    藥物、傷害他人身心甚鉅、犯罪之動機、目的、手段、次數及犯罪後坦承犯行等
    及其他一切情狀，量處如主文所示之刑，又查被告行為後，原刑法第四十一條易
    科罰金之規定，業於九十年一月四日經立法院三讀修正通過，嗣於同年月十日經
    總統公布施行在案，依修正後刑法第四十一條第一項前段規定，犯最重本刑為「
    五」年以下有期徒刑以下之刑之罪，而受六月以下有期徒刑或拘役之宣告，因身
    體、教育、職業、家庭之關係或其他正當理由，執行顯有困難，得以一元以上三
    元以下折算一日，易科罰金，按諸刑法第二條第一項前段之規定，自應從新適用
    裁判時即修正後刑法第四十一條有關易科罰金之規定，諭知易科罰金之折算標準
    。至扣案第二級毒品安非他命（毛重二‧四公克），非與本案有關，應另案處理
    ，附此敘明。
據上論斷，應依刑事訴訟法第二百九十九條第一項前段，毒品危害防制條例第十條第
二項，刑法第二條第一項前段、第十一條前段、第五十六條、第三十條第一項前段、
第二項、修正後刑法第四十一條第一項前段，罰金罰鍰提高標準條例第二條，判決如
主文。
本案經檢察官鄭重文到庭執行職務。
中      華      民      國    九十      年      四      月      十      日
                        臺灣桃園地方法院刑事第六庭
                                      法  官  黃永定
右正本證明與原本無異。
如不服本判決，應於判決送達後十日內向本院提出上訴狀( 應附繕本 )，上訴於
臺灣高等法院。
                                      書記官   陳月桂
中      華      民      國    九十      年      四      月      十      日
附論罪科刑依據之法條：
毒品危害防制條例第十條第二項
施用第二級毒品者，處三年以下有期徒刑。


司法院資訊處製作；財團法人民間司法改革基金會備份。
